# 请教版主：同一控制下的联营公司变为子公司，如何合并报表？

提问人：五老峰 时间：2013-02-11 23:23:45
同一控制下的合并，视为期初就持有这些股份，要调整期初数和上期数。 在上期增加的60%股权 对应的净资产在B公司的合并会计报表期初应分别放在哪些科目呢？我都是这样处理的： 60%对应的实收资本科目金额，在合并报表中放在资本公积科目，60%对应的盈余公积和未分配利润科目金额在合并报表中放在未分配利润科目。 在本期合并所有都权益变动表中，再将这60%对应实收资本的金额减少处理。 不知是否正确呢？

回答人：chenyiwei
基本上可以这样理解，但如果该被合并方是在本报告期内或者比较期间内通过非同一控制下合并被纳入最终控制方合并报表范围，后来再通过同一控制下合并转给合并方的，则会有些特殊处理，参见《中瑞岳华研究》中相关内容

提问人：五老峰 时间：2013-02-12 09:28:59
要抵销的，因为上年度该公司的会计报表都被合并进来了，包括该公司的损益表及净利润。所以投资收益不抵销的话，这部分投资收益就会重复计算了，所以要抵销的。 抵销的分录如你所说，冲减年初未分配利润。

回答人：chenyiwei
基本赞同此观点。